臺灣高等法院臺南分院刑事判決　　　　99年度上訴字第1159號
上　訴　人
即　被　告　李驊峰
選任辯護人　張蓁騏律師
上列上訴人因違反毒品危害防制條例等案件，不服臺灣雲林地方
法院99年度訴字第440號中華民國99年11月1日第一審判決（起訴
案號：臺灣雲林地方法院檢察署99年度偵字第2572號、第3082號
），提起上訴，本院判決如下：
    主  文
上訴駁回。
    事  實
一、李驊峰明知愷他命（Ketamine，又稱K他命）係毒品危害防
    制條例所列管之第三級毒品，非經許可不得販賣、持有，竟
    基於意圖營利販賣第三級毒品愷他命之犯意，分別於下列時
    間、地點販賣愷他命：
    (一)李驊峰於99年1月31日22時43分及23月時12分以其門號000
      0000000號行動電話，與鄭明輝持用0000000000號行動電
      話聯絡買賣第三級毒品愷他命及交易時間、地點後，李驊
      峰即前往雲林縣斗六巿石榴班某加油站，以一手交錢一手
      交貨方式，販賣第三級毒品愷他命1包予鄭明輝，並向鄭
      明輝收取新台幣（下同）2500元。
    (二)李驊峰於99年3月8日5時27分及5月時31分以其門號000000
      0000號行動電話，與李欣怡持用0000000000號行動電話聯
      絡買賣第三級毒品愷他命及交易時間、地點後，李驊峰即
      前往雲林縣斗六巿中山路松青超巿附近，以一手交錢一手
      交貨方式，販賣第三級毒品愷他命1包予李欣怡，並向李
      欣怡收取500元。
    (三)張思浦之友人綽號「阿溜」之成年男子，欲施用第三級毒
      品愷他命，張思浦即以其所有門號0000000000號行動電話
      ，於99年3月8日13時29分撥打李驊峰門號0000000000號行
      動電話聯絡買賣第三級毒品愷他命及交易時間、地點後，
      李驊峰即前往雲林縣斗六巿成功路619號張思浦住處（起
      訴書誤載為斗六巿明德北路667巷2號），以一手交錢一手
      交貨方式，販賣第三級毒品愷他命1包予綽號「阿溜」之
      人，並向綽號「阿溜」之人收取500元。
二、案經臺灣雲林地方法院檢察署檢察官指揮彰化縣警察局、雲
    林縣警察局斗六分局偵查起訴。
    理  由
一、證據能力部分：
（一）按被告以外之人於審判外之言詞或書面陳述，除法律有規
      定者外，不得作為證據，為刑事訴訟法第159條第1項所明
      定。李欣怡、鄭明輝、張思浦於警詢時之陳述，屬於被告
      李驊峰以外之人於審判外之言詞陳述，並據被告李驊峰否
      認其等警詢陳述之證據能力，依上開刑事訴訟法之規定，
      均無證據能力，合先敘明。
（二）次按被告以外之人於偵查中向檢察官所為之陳述，除顯有
      不可信之情況者外，得為證據，刑事訴訟法第159條之1第
      2項定有明文。而檢察官在偵查中對被告以外之人所為之
      偵查筆錄，性質上屬傳聞證據，惟刑事訴訟法規定檢察官
      代表國家偵查犯罪、實施公訴，依法其有訊問被告、證人
      及鑑定人之權，證人、鑑定人並須具結，而實務運作時，
      檢察官偵查中向被告以外之人所取得之陳述，原則上均能
      遵守法律規定，不致違法取供，其可信度極高，職是，被
      告以外之人前於偵查中已具結而為證述，除反對該項供述
      得具有證據能力之一方，已釋明「顯有不可信之情況」之
      理由外，不宜遽指該證人於偵查中之陳述不具證據能力。
      經查，李欣怡、鄭明輝、張思浦等人，在檢察官面前之偵
      訊筆錄，係檢察官令其等以證人身分具結後所為之證述，
      有該證人結文附卷可稽，被告及其辯護人均未提及檢察官
      在訊問時有不法取供之情形，或有何顯不可信之情況，並
      不爭執該等證詞之證據能力，且經本院審酌該等言詞陳述
      作成時之情況，亦認為適當，故上開證人在檢察官之偵訊
      筆錄，自得作為本案證據使用。
（三）另按被告以外之人於審判外之陳述，雖不符刑事訴訟法第
      159條之1至第159條之4規定得為證據之情形，而經當事人
      於審判程序同意作為證據，法院審酌該言詞陳述或書面陳
      述作成時之情況，認為適當者，亦得為證據，刑事訴訟法
      第159條之5第1項亦有明文。張思浦、李欣怡、鄭明輝之
      指認犯罪嫌疑人紀錄表各1份、臺灣雲林地方法院99年聲
      監字第39號之通訊監察書暨通訊監察譯文各1份，雖均屬
      被告李驊峰以外之人於審判外之言詞或書面陳述，然經檢
      察官、被告及其辯護人同意作為證據使用，復經本院審酌
      上開言詞或書面陳述作成時之情況，亦無不當之情形，依
      上開規定，均應認具有證據能力，得作為本案證據使用。
二、訊據上訴人即被告李驊峰承認有持用0000000000號行動電話
    於事實欄所載之時間，撥打電話與鄭明輝、李欣怡、張思浦
    聯繫，於事後有交付2500元之愷他命1包予鄭明輝，惟矢口
    否認有何販賣第三級毒品之犯行，先於偵查中及原審準備程
    序時辯稱：上開(一)部分，是鄭明輝拿2500元，叫其幫忙向綽
    號「阿忠」之人拿愷他命；(二)部分是李欣怡要約伊出去聊天
    ；(三)部分是綽號「阿溜」之成年男子要拿愷他命給伊云云。
    嗣於99年10月18日原審審理時坦承有於上開所示時間與鄭明
    輝、李欣怡、張思浦電話聯繫後，前往上開約定地點，分別
    交付2500元、500元、500元之愷他命各1包予鄭明輝、李欣
    怡、綽號「阿溜」之男子等情，惟辯稱：其是幫忙鄭明輝、
    李欣怡、張思浦拿毒品愷他命，沒有賺錢等語云云。
三、經查：
（一）被告李驊峰持用0000000000號行動電話於事實欄所示時間
      ，撥打電話與鄭明輝、李欣怡、張思浦聯繫，並於事後前
      往約定地點，分別交付2500元愷他命1包予鄭明輝、500元
      愷他命1包予李欣怡、500元愷他命1包予綽號「阿溜」之
      男子，亦有收取金錢2500元、500元、500元等情，業據證
      人鄭明輝於99年5月18日、李欣怡於99年5月14日、張思浦
      於99年5月13日檢察官訊問時證述在卷（偵查卷(二)第118頁
      至第120頁、第128頁至第129頁，結文在第121頁、第131
      頁，偵查卷(一)第47頁至第49頁，結文在第51頁），及原審
      99年10月18日審理時證述明確（原審卷(二)第161頁背面至
      第182頁背面），並有臺灣雲林地方法院99年度聲監字第
      81號監察書及電話附表（警卷(二)第250頁至第251頁）、臺
      灣雲林地方法院99年度聲監字第39號監察書及電話附表（
      偵查卷(三)第72頁至第73頁）、被告李驊峰持用0000000000
      號行動電話與證人鄭明輝持用0000000000號行動電話之通
      訊監察譯文（警卷(一)第112頁，詳如附錄一）、被告李驊
      峰持用0000000000號行動電話與證人李欣怡持用00000000
      00號行動電話之通訊監察譯文（偵查卷(二)第115頁，詳如
      附錄二）、被告李驊峰持用0000000000號行動電話與證人
      張思浦持用0000000000號行動電話之通訊監察譯文（偵查
      卷(一)第43頁，詳如附錄三）在卷可佐，復為被告李驊峰所
      承認，上開事實，洵可認定。
（二）關於事實欄(一)部分：
    (1)證人鄭明輝於99年5月18日檢察官訊問時證稱：伊之前有
      向李驊峰買過愷他命，〈檢察官朗讀提示0000000000門號
      與0000000000門號於99年1月31日22時43分、23時12分之
      通訊監察譯文〉是伊拿錢給李驊峰叫李驊峰幫忙拿愷他命
      ，伊平常就常拿錢給李驊峰請其幫忙拿愷他命，當天的通
      話內容就是伊叫李驊峰送愷他命，有交易成功，交易地點
      是在石榴班的加油站，伊拿2500元給李驊峰，李驊峰拿1
      包粉狀的愷他命給伊，因為李驊峰有說過其有門路，如果
      有需要李驊峰會幫忙拿愷他命等語（偵查卷(二)第128頁至
      第129頁），已明確證述與被告李驊峰是「一手交錢、一
      手交貨」之交易過程。
    (2)嗣證人鄭明輝於99年10月18日原審作證，於辯護人詰問時
      改口稱：「（你剛剛說你要拿錢給李驊峰叫他幫你拿愷他
      命？）是。（你叫他幫你拿愷他命是在電話通聯之前說的
      還是見面以後說的？）見面以後講的。」、「（你所謂見
      面以後講的是在幾點時候，是在這兩通電話通聯之後還是
      之間？）之後。（你們後來在那裡見面？）加油站。（你
      見面之後如何跟被告說？）說驊豐你幫我拿東西。（那時
      候你有無交錢給被告？）有。（在加油站那時候被告有無
      交付愷他命給你？）那時候還沒。（什麼時候被告把愷他
      命交付給你？）」忘記幾點了。」、「我有拿錢給他，幫
      我拿這樣。」等語（原審卷(二)第162頁背面至第163頁、第
      164頁背面）；然於檢察官詰問時證稱：「（那天你跟他
      在石榴班加油站見面之後沒有當場拿到毒品？）先拿錢給
      他。（後來你們有無打電話約見面地點、時間？）我錢給
      他，然後他打電話給我叫我去那裡我就過去。（那天是他
      親自拿給你？）對。」等語（原審卷(二)第165頁）；另於
      審判長訊問時證稱：「（過多久他才跟你在約？）過蠻久
      的。大概7、8個小時有超過。（7、8個小時之後？）是。
      （那7、8個小時之後他打給你，還是你打給他？）我打給
      他問他東西拿到沒。（他怎麼說？）他就本來叫誰拿給我
      ，我不認識他。然後他自己拿給我。（拿到那裡給你？）
      松青超市。（你用哪支你打他那支電話？）0917的。（是
      幾號？）我忘記了。（是否用你的0000000000打給他0000
      000000？提示警卷(二)第90頁）是。」等語（原審卷(二)第16
      5頁背面至第166頁）。
    (3)查證人鄭明輝於原審作證時明顯翻異先前在偵查中之證詞
      。而查證人鄭明輝於偵查中原已明確證述係「當場交易」
      ，卻於原審證稱：想起有先於加油站見面時將錢拿給被告
      ，而經過7、8個小時之後，才又打電話約在松青超市交付
      愷他命？又觀諸被告所持用0000000000號行動電話與證人
      鄭明輝持用0000000000號行動電話之通訊監察譯文（警卷
      (一)第112頁，同警卷(二)第90頁），被告與鄭明輝於上開99
      年1月31日22時43分、22時12分通話之後，只有於99年2月
      1日19時51分許才有再次通話之紀錄，時間並不是間隔7、
      8小時，顯然證人鄭明輝於原審上開證述與通訊譯文並不
      相符；且經原審審判長質以「檢察官偵訊筆錄內容，你當
      天說的是在石榴班加油站拿2500元給李驊峰，李驊峰就拿
      愷他命給你，根本沒有說到你們回去又聯絡在那裡等很久
      ，是當場交易，這是怎麼回事？提示偵(二)卷第128頁」，
      答稱「因為那天我直接說我有跟他買（誤載為販賣），直
      接說我有跟他，就是讓人家感覺有買賣關係。」等語（原
      審卷(二)第166頁）。查證人鄭明輝於原審既證稱：怕被誤
      會其與被告間係買賣關係，卻於檢察官偵查中證述是「一
      手交錢、一手交貨」，足見其於事發之後，在原審之證述
      ，顯係迴護被告之詞，不足採信。
（三）關於事實欄(二)部分：
    (1)證人李欣怡於99年5月14日檢察官訊問時證述：伊於99年3
      月初開始施用愷他命，愷他命都是向「阿峰」之人購買的
      ，是伊朋友小鳳告知「阿峰」之人有在販賣愷他命；平常
      都是以伊持用0000000000號行動電話跟「阿峰」之人使用
      之0989的電話聯繫，約定時間、地點方式購買愷他命，平
      時打電話給「阿峰」之人就是要購買愷他命；〈提示99年
      3月8日5時27分、5時31分0000000000撥打阿峰所使用的00
      00000000的通聯譯文（如附錄二）〉該通聯是伊打電話要
      跟綽號「阿峰」之男子購買愷他命，該次有交易成功，交
      易地點在斗六市○○路松青超市附近，這次以500元的代
      價跟「阿峰」之人購買1包1克的愷他命，愷他命是成粉狀
      ，通完第2通電話就交易，伊到達時就看到「阿峰」之人
      在那裡；伊曾經向「阿峰」之人購買過2次愷他命，在3月
      初還有買過一次，也是買500元，地點也是中山路松青超
      市附近，「阿峰」之人也是交給其1包愷他命，伊當場拿
      500元給「阿峰」之人，忘記通聯譯文是第1次或第2次；
      「阿峰」者是警詢指認照片的編號3（按為李驊峰）等語
      （偵查卷(二)第118頁至第120頁，結文在第121頁）。證人
      李欣怡於偵查中即以證人身分詳細證述，其與被告之交易
      情形，係「一手交錢、一手交貨」方式，並能指證被告李
      驊峰；又證人李欣怡證述，其撥打電話給被告，就是要購
      買愷他命，則被告辯稱李欣怡打來之電話是要約其聊天云
      云自不足採。足徵證人李欣怡確實於事實欄(二)所載時間、
      地點，向被告購買500元之愷他命1包。
    (2)證人李欣怡雖於原審證稱：伊打電話是請被告幫忙拿毒品
      愷他命，見面後被告會離開，要等一下子被告才會拿愷他
      命給伊等語（原審卷(二)第176頁至第185頁背面）。惟查購
      買毒品與委託代買毒品，為截然不同之事實，證人李欣怡
      自警詢至偵查中均未提及係委託被告代其購買毒品之情事
      ，於原審作證時始變更說詞並強調是請被告幫忙購買云云
      ，此部分之證詞是否可採，即有可疑。
    (3)觀諸證人李欣怡與被告李驊峰之通訊監察譯文（詳如附錄
      二），證人李欣怡及被告李驊峰全無提及幫忙購買毒品等
      語，李欣怡僅說「一樣啊」，被告即告知「松青你知道嗎
      ，地下道上來這個」，立即達成毒品交易合意，若仍須代
      買毒品，為避免雙方白跑一趟，被告應先確認是否有貨可
      提供，而非於99年3月8日5時27分通話後，旋即於5時31分
      之通話中，證人李欣怡說「你在那喔。」、被告回以「我
      到了」等語，可徵證人李欣怡於檢察官偵查時之證述始為
      實在，其於原審證稱，被告係代其購買毒品一節，核係事
      後迴護被告之詞，不可採信。
（四）關於事實欄(三)部分：
    (1)證人張思浦於99年5月13日檢察官訊問時證稱：之前其所
      施用的愷他命都是向綽號「阿右」之男子購得，且以其持
      用之0000000000號電話與「阿右」聯繫；〈檢察官朗讀並
      提示0000000000號與0000000000號行動電話於99年3月8日
      13時29分之通訊監察譯文〉於13時29分許，其打電話給「
      阿右」，請「阿右」到其家中，其朋友綽號「阿溜」之男
      子要購買愷他命，當時其有看到「阿右」與「阿溜」交易
      成功，「阿溜」要購買500元的愷他命，綽號「阿右」的
      男子拿1小包給其朋友「阿溜」，交易地點是在其住家對
      面；綽號「阿右」之男子，就是警卷指認照片編號編號3
      之人（按為李驊峰）等語（偵查卷(一)第48頁至第49頁），
      已明確證述其撥打電話向綽號「阿右」之人購買毒品愷他
      命，該男子即被告李驊峰，且由被告李驊峰到其住處與綽
      號「阿溜」之男子交易毒品無訛。
    (2)嗣證人張思浦於原審已證稱：當天通話之人確實是被告李
      驊峰，偵訊時所述記載實在等情（原審卷(二)第171頁背面
      至第172頁），然又證稱：其是打電話要幫其朋友即綽號
      「阿溜」之男子向被告李驊峰拿愷他命，交易時只有看到
      綽號「阿溜」之男子拿錢給被告，被告沒有拿東西給「阿
      溜」，因為其2人在馬路對面，其又趕著送貨所以沒看清
      楚云云（原審卷(二)第170頁背面、第174頁至第175頁）。
      但查證人張思浦於檢察官偵查時之證述，並未提到被告李
      驊峰是要「幫忙拿毒品」之情，卻於原審證述時翻異前詞
      ，即非無疑；又證人張思浦與被告並無嫌隙，於99年3月8
      日當天若無見到被告與綽號「阿溜」之男子交易毒品愷他
      命之過程，何須誣指被告有交付愷他命予綽號「阿溜」男
      子之事；又證人張思浦於原審先證稱：【因為被告與綽號
      「阿溜」之男子在馬路對面，其因趕著送貨所以沒看清楚
      】；嗣竟證稱：【有看到綽號「阿溜」之男子拿錢給被告
      李驊峰，被告李驊峰沒有拿東西給「阿溜」】；前後證述
      顯有矛盾，則證人張思浦於原審翻異先前於偵查中之證述
      ，應係迴護被告，實難作為有利被告之認定。
    (3)查證人張思浦於原審證述，改稱係請被告「幫忙」綽號「
      阿溜」之男子「拿毒品」云云，與證人李欣怡於原審證述
      ，改口「幫忙拿毒品」之說詞如出一轍；然被告李驊峰於
      檢察官偵查中及原審準備程序時係辯稱：李欣怡是打電話
      約其出去聊天；張思浦打電話是「阿溜」要拿愷他命給伊
      云云，與被告本人於原審審理時改口辯稱：李欣怡及綽號
      「阿溜」之男子，均是要請其「幫忙買毒品」之辯詞前後
      不一，而上開三人在原審審理時說法，卻反而趨於一致？
      按人之記憶，時間越久，記憶越不清晰，但本案被告與證
      人李欣怡、張思浦卻係離案發時間越久，記憶越見清晰！
      反足徵證人李欣怡、張思浦係受到被告影響，事後為被告
      李驊峰脫罪迴護之詞。
（五）又被告於原審供稱：平常在家裡的五金行幫忙，早上起來
      約8、9點就過去，做到下午到3、4點多就可以離開，但由
      附錄一至三所示通聯譯文，及被告交付毒品之時間觀之，
      其與附錄一與鄭明輝之通話時間為99年1月31日22時43分
      ，是深夜時間，附錄二之李欣怡通話時間為99年3月8日5
      時27分、5時31分，是凌晨時間，附錄三與張思浦之通話
      時間為99年3月8日13時29分，雖是被告李驊峰上班幫忙的
      時間，但是被告不管凌晨、深夜或是日間中午，都隨時為
      任何認識之鄭明輝、李欣怡或是不熟的朋友即綽號「阿溜
      」之男子免費跑腿拿毒品，卻不求回報，顯與常情有違。
      是被告應係販賣愷他命予鄭明輝、李欣怡、綽號「阿溜」
      之男子，而非幫忙拿毒品無疑。
（六）末按販賣毒品之所謂販賣行為，係行為人基於營利之目的
      ，而販入或賣出毒品而言。販賣毒品者，其主觀上須有營
      利之意圖，且客觀上有販賣之行為，即足構成，至於實際
      上是否已經獲利，則非所問，最高法院93年度臺上字第16
      51號判決要旨參照。又販賣愷他命係違法行為，非可公然
      為之，且有其獨特之販售通路及管道，復無公定價格，容
      易增減分裝之份量，亦常加入非毒品成分以稀釋純度，而
      每次買賣之價量，可能隨時依雙方關係深淺、資力、需求
      量及對行情之認知、來源是否充裕、查緝鬆嚴、購買者被
      查獲時供述購買對象之可能風險評估等，而異其標準，非
      可一概而論，而證人鄭明輝、李欣怡、張思浦均證述，曾
      向被告或見到友人與被告以一手交錢、一手交貨方式購買
      愷他命等情明確，而被告李驊峰否承認其有前開販賣第三
      級毒品愷他命之犯行，本院自無從查得其販入上開愷他命
      之真正價格，及其是否因非法販賣愷他命予上開證人等而
      獲得具體利潤之金額。惟按近來政府為杜絕毒品之氾濫，
      對於查緝施用及販賣毒品之工作，無不嚴加執行，販賣毒
      品罪又係重罪，設若無利可圖，衡情一般持有毒品之人當
      無輕易將所持有之毒品轉讓他人，而甘冒於再次向他人購
      買時，被查獲移送法辦危險之理，再參以被告李驊峰與證
      人鄭明輝、李欣怡、張思浦等人僅為普通朋友，而綽號「
      阿溜」之男子則是張思浦的朋友，與被告李驊峰並無特殊
      親誼關係，其殊無不分晝夜、原價代購或轉讓愷他命之可
      能，是被告李驊峰販賣愷他命予李欣怡、鄭明輝、綽號「
      阿溜」之男子，主觀上出於營利之意圖，應可認定。
（七）從而被告上開所辯，不足採信，所犯販賣第三級毒品之犯
      行，均事證明確，堪以認定，應依法論科。
四、核被告李驊峰所為，係犯毒品危害防制條例第4條第3項之販
    賣第三級毒品罪，其先前持有愷他命之行為，分別為其等販
    賣之高度行為所吸收，均不另論罪。被告單獨販賣第三級毒
    品共3次之犯行，犯意各別，行為獨立，應予分論併罰。
五、原審審理結果，認為被告罪證明確，因予適用毒品危害防制
    條例第4條第3項、第19條第1項，刑法第11條前段、第51條
    第5款、第38條第1項第2款，並審酌被告未有構成累犯之前
    科紀錄，素行尚可，此有臺灣高等法院被告前案紀錄表在卷
    可參，犯後否認犯罪，態度不佳，並參酌被告單獨販賣第三
    級毒品3次之犯行，販賣毒品所得為3500元之情節等一切情
    狀，分別量處如附表所示之刑，並定其應執行刑為有期徒刑
    5年8月。並敘明被告就附表所示販賣愷他命部分，販賣所得
    共計3500元【計算式：（500×2）＋（2500×1）＝3,500】
    ，為犯罪所得，且為被告李驊峰所有；爰依毒品危害防制條
    例第19條第1項規定，並於各次販賣毒品罪分別沒收之，如
    全部或一部不能沒收時，均以其等之財產抵償之；另被告所
    持用未扣案之SONY ERICSSON牌行動電話1支（內含門號0000
    000000號SIM卡1張），為被告李驊峰之母所申辦，送給被告
    使用等情，據被告供述在卷（原審卷(二)第188頁背面），是
    上開行動電話為被告李驊峰所有，供其聯絡附表所示鄭明輝
    、李欣怡、張思浦聯繫交易毒品事宜時使用，又不能證明業
    已滅失，仍應依上開毒品危害防制條例第19條第1項之規定
    ，於各該主文項下宣告沒收之，如一部或全部不能沒收時，
    追徵其價額。本院經核原判決，其認事用法，俱無不合，所
    為量刑尚稱允適，被告上訴意旨仍執陳詞否認犯行，為無理
    由，應予駁回。
據上論斷，應依刑事訴訟法第368條，判決如主文。
本案經檢察官林炎昇到庭執行職務。
中    華    民    國   100    年    3     月    31    日
                  刑事第一庭    審判長法  官  茆臺雲
                                      法  官  蔡長林
                                      法  官  王明宏
以上正本證明與原本無異。
如不服本判決應於收受送達後10日內向本院提出上訴書狀，其未
敘述上訴理由者，並得於提起上訴後10日內向本院補提理由書（
均須按他造當事人之人數附繕本）「切勿逕送上級法院」。
                                      書記官  黃全忠
中    華    民    國   100    年    3     月    31    日
附錄本判決論罪科刑條文：
毒品危害防制條例第4條第3項：
製造、運輸、販賣第三級毒品者，處5年以上有期徒刑，得併科
新臺幣7百萬元以下罰金。
  附表：
┌──────┬───────────────────────┐
│  犯罪事實  │        所 犯 罪 名 及 處 罰                  │
├──────┼───────────────────────┤
│事實欄(一)部分│李驊峰販賣第三級毒品，處有期徒刑伍年月。未扣│
│            │案之販賣第三級毒品所得新臺幣貳仟伍佰元沒收之，│
│            │如全部或一部不能沒收時，以其財產抵償之。未扣案│
│            │SONY ERICSSON牌行動電話壹支（內含門號000000000│
│            │1號SIM卡壹張）沒收之，如全部或一部不能沒收時，│
│            │追徵其價額。                                  │
├──────┼───────────────────────┤
│事實欄(二)部分│李驊峰販賣第三級毒品，處有期徒刑伍年貳月。未扣│
│            │案之販賣第三級毒品所得新臺幣伍佰元沒收之，如全│
│            │部或一部不能沒收時，以其財產抵償之。未扣案SONY│
│            │ERICSSON牌行動電話壹支（內含門號0000000000號  │
│            │SIM卡壹張）沒收之，如全部或一部不能沒收時，追 │
│            │徵其價額。                                    │
├──────┼───────────────────────┤
│事實欄(三)部分│李驊峰販賣第三級毒品，處有期徒刑伍年貳月。未扣│
│            │案之販賣第三級毒品所得新臺幣伍佰元沒收之，如全│
│            │部或一部不能沒收時，以其財產抵償之。未扣案SONY│
│            │ERICSSON牌行動電話壹支（內含門號0000000000號  │
│            │SIM 卡壹張）沒收之，如全部或一部不能沒收時，追│
│            │徵其價額。                                    │
└──────┴───────────────────────┘
【附錄一：鄭明輝與李驊峰之通聯譯文】
    監察對象：0000000000（鄭明輝）
    通話對象：0000000000（李驊峰）
      一通話時間：99年1月31日22時43分
        通話內容：
        A：喂，阿峰喔。
        B：你誰。
        A：我阿猴。
        B：怎樣。
        A：你有沒有辦法過來石榴班這邊。
        B：你不來找我嗎。
        A：你過來啦，那人家要的。
        B：好啦。
        A：我在萊爾富這邊等你。
        B：好。
      二通話時間：99年1月31日23時12分
        通話內容
        A：喂，你到哪了。
        B：到石榴了。
        A：石榴哪。
        B：加油站。
        A：好，我過去就好
【附錄二：李驊峰與李欣怡之通聯譯文】
    監察對象：0000000000（李驊峰）
    通話對象：0000000000（李欣怡）
      一通話時間：99年3月8日05時27分
        通話內容：
        A：喂，你誰。
        B：我李欣儀（音譯）。
        A：怎樣。
        B：你有沒有空。
        A：要幹嗎。
        B：一樣啊。
        A：你要找我喔。
        B：嘿啊。
        A：松青你知道嗎，地下道上來這個。
        B：好。
      二通話時間：99年3月8日05時31分
        通話內容：
        B：喂，你說松青，然後呢。
        A：松青就松青。
        B：你在那喔。
        A：對。
        B：我要到了。
【附錄三：李驊峰與張思浦之通聯譯文】
    監察對象：0000000000（李驊峰）
    通話對象：0000000000（張思浦）
      一通話時間：99年3月8日13時29分
        通話內容：
        A：喂。
        B：喂，你沒有在睡喔。
        A：沒有，在西螺。
        B：你有沒有要馬上回來。
        A：等一下就回去了。
        B：你要回來打給我來我家。
        A：好。
        B：那是人家要，不是我。
        A：好。